臺灣士林地方法院刑事判決
111年度易字第322號
公  訴  人  臺灣士林地方檢察署檢察官
被      告  李大川


選任辯護人  李文聖律師（法扶律師）
上列被告因違反性騷擾防治法案件，經檢察官提起公訴（111年
度偵字第8257號），本院判決如下：
    主  文
乙○○犯性騷擾防治法第二十五條第一項之性騷擾罪，處拘役肆拾
伍日，如易科罰金，以新臺幣壹仟元折算壹日。
　　犯 罪 事 實
一、乙○○與代號AW000-H111029（真實姓名年籍詳如卷內對照表
    ，下稱甲 ）原為職場同事，於民國110年9月3日下午2時30
    分許，在臺北市士林區聖安娜之家，見甲 正忙於協助服務
    對象照X光，竟基於性騷擾之意圖，趁甲 未予防備且不及抗
    拒之際，徒手觸摸甲 臀部，對甲 為性騷擾得逞。
二、案經甲 訴由臺北市政府警察局士林分局報告臺灣士林地方
    檢察署檢察官偵查起訴。
    理  由
壹、證據能力部分：
    本判決引用被告以外之人於審判外之陳述，雖屬傳聞證據，
    然檢察官、被告乙○○及其辯護人於本院準備程序時均表示無
    意見，且同意作為證據（見本院111年度易字第322號卷【下
    稱本院卷】第44至46頁），本院審酌上開證據資料作成時之
    情況，尚無違法不當及證明力明顯過低之瑕疵，認為以之作
    為證據應屬適當，揆諸刑事訴訟法第159條之5第1項規定，
    均有證據能力。又本判決其他引用資以認定事實所憑之非供
    述證據，並無證據證明係公務員違背法定程序所取得，依刑
    事訴訟法第158條之4反面解釋，亦有證據能力。
貳、實體部分：
一、本案認定犯罪事實所憑之證據及理由：　　
　　訊據被告乙○○固坦承與告訴人甲 （下稱甲 ）原為職場同事
    ，且於案發時地與甲 有肢體接觸等情，惟矢口否認有何性
    騷擾犯行，辯稱：當時我是因為聽到好笑的事情，就拍了一
    下甲 大腿側邊的位置，並沒有觸碰甲 的臀部云云。辯護人
    則為被告辯稱：案發時被告僅因想到一件好笑的事想與同事
    分享，而有較大之肢體動作，並非刻意拍打甲 臀部。況證
    人許春惠雖證稱目睹被告有拍打甲 臀部之情，然證人許春
    惠當下所站立之位置，與被告、甲 所處位置，有可能因站
    位角度關係，而誤認被告的動作有觸摸到甲 ，且證人許春
    惠的職位與被告有利害關係，因此證人許春惠之證述實有可
    疑，顯非公允。又縱使被告當時確實有觸碰到甲 之身體，
    亦非係基於性騷擾之意圖，再參酌被告與甲 曾交往過，後
    續也一直保持分際，被告豈有可能在大庭廣眾下對甲 做出
    性騷擾之行為，故亦難認被告主觀上有性騷擾之意圖云云。
    經查：
（一）被告與甲 原為職場同事，且於110年9月3日下午2時30分
      許，在臺北市士林區聖安娜之家與甲 協助服務對象，過
      程中有與甲 肢體接觸等事實，業據被告坦認在卷（見本
      院卷第43、47頁），核與證人甲 於警詢、偵查及本院審
      理時之證述、證人許春惠於警詢及偵查時之證述、證人即
      聖安娜之家員工丁○○於本院審理時之證述內容均大致相符
      （見臺灣士林地方檢察署111年度他字第201號卷【下稱他
      卷】第45、48、73至75頁；本院卷第68至69、73至75頁）
      ，並有財團法人天主教白永恩神父社會福利基金會白人申
      字第110-1號受理職場性騷擾申訴案申訴調查委員會決議
      書1份在卷可參（見他卷第5至13頁），是此部分之事實，
      首堪認定。
（二）被告及其辯護人雖以前詞否認被告有觸摸甲 臀部之行為
      ，然查：
　　1.證人甲 於警詢時證稱：於110年9月3日下午2時30分許，
      我在機構內協助服務對象照X光時，遭到被告趁我不備時
      偷拍我的臀部等語（見他卷第45頁）；復於偵查時具結證
      稱：於110年9月3日下午有健檢活動，我正在協助服務對
      象從輪椅轉移到另一個輪椅方便他上X光車，在這個時候
      被告就拍打我的臀部，我當下沒感覺到有人在拍打我臀部
      ，是後來同事在講這件事我才知道，我覺得被告當時就是
      在性騷擾我，這讓我覺得很不舒服等語（見他卷第73、75
      頁）；再於本院審理時具結證稱：於110年9月3日當天是
      服務對象做健康檢查，要拍X光片，我一直幫服務對象移
      動位置，要幫服務對象抱到可移動的輪椅，再上X光車，
      照完X光再抱回輪椅，我是後來知道有人看到我遭被告觸
      摸臀部，我知道遭被告觸摸臀部後，心理覺得非常不舒服
      ，之後我就向被告提出性騷擾申訴等語（見本院卷第74至
      76頁）。
　　2.證人許春惠於警詢時證稱：我於110年9月3日下午2時30分
      許有看到被告徒手拍打甲 臀部，當時我也在場幫忙服務
      對象照X光，有聽見被告與甲 在聊天（內容聽不清楚），
      突然被告徒手拍打甲 臀部，且有聽見拍打聲，但甲 還是
      繼續幫忙服務對象照X光，也沒有看見他反抗等語（見他
      卷第48頁）；復於偵查時具結證稱：於110年9月3日下午
      我是在下方，被告及甲 在我上方，我聽到被告及甲 在聊
      天，聊一聊我就看到被告從甲 後方，以右手拍打甲 臀部
      ，我有聽到拍打的聲音，但沒有聽到甲 有反應，被告與
      甲 當時聊天的內容我也聽不太清楚等語（見他卷第75頁
      ）。
　　3.互核證人甲 於警詢、偵查及本院審理時所為之歷次證述
      內容，對於案發當時被告與甲 在協助服務對象坐輪椅去
      照X光，而被告趁甲 忙碌之際觸摸甲 臀部等基本事實，
      前後並無明顯矛盾或悖離常情之處，亦與證人許春惠於警
      詢及偵查時證稱被告與甲 在聊天時，被告有以右手拍打
      甲 臀部，但當下甲 沒有反應等語相符。又甲 與被告並
      無仇恨或糾紛乙節，業據其等供承在卷（見本院卷第76、
      82頁）；而辯護人雖認證人許春惠與被告之職位有利害關
      係，所以證述內容有失公允，然就證人許春惠於警詢時經
      警詢問被告有無於110年9月1日及同年9月8日對甲 為性騷
      擾行為及於110年9月3日被告與甲 之對話內容，證人許春
      惠亦表示不在場或不知情等語（見他卷第48、75頁），是
      倘如證人許春惠因與被告有利害關係而欲誣陷被告，則大
      可就案發當日細節加油添醋或配合甲 指訴多為指述，但
      證人許春惠並未如此，顯見證人許春惠未有刻意誇大或誣
      指被告之行為；再參酌證人許春惠與甲 於偵查或本院審
      理時均具結陳述，衡情其等應無甘冒誣告、偽證之重責，
      刻意誣指或編造被告性騷擾情節以設詞誣陷被告之可能及
      必要；末觀諸本案經甲 提起申訴後，被告於接受相關調
      查時，曾向調查委員陳述：「我要講這個是代表我們有一
      定的交情啦，我對他也沒有什麼惡意，那就是剛剛講的那
      些什麼拍屁股，我沒有故意的。那是因為當時我們在幫孩
      子體檢，因為我們要抱上抱下也是滿累的，我也去幫忙。
      當時忙中有時候苦中作樂，有些好笑的事情我可能就因為
      很好笑，我就拍了他一下，因為我覺得我們很熟，沒有特
      別的意思這樣子。」等語，有財團法人天主教白永恩神父
      社會福利基金會職場性騷擾申訴案相對人訪談紀錄1份在
      卷可考（見本院卷第93至97頁），可見被告亦曾於本案申
      訴時坦認有拍甲 臀部之行為。綜上各情以觀，可認上開
      證人前揭證言應非子虛，堪以採信。
　　4.辯護人再為被告辯稱：證人許春惠所處之位置，有可能因
      站位角度關係，而誤認被告的動作有觸摸到甲 云云。惟
      查，證人丁○○於本院審理時具結證稱：案發當時被告、甲
       及證人許春惠3人是位在上層，但具體站位我無法確定，
      因為當時我是背對他們等語（見本院卷第68至69頁），顯
      見案發當時證人許春惠與被告及甲 相處之位置相近，自
      有可能見證被告觸碰甲 臀部之行為，故辯護人辯稱證人
      許春惠可能因位置關係，誤認被告有觸摸到甲 臀部乙情
      ，尚難憑以為有利被告之認定。
（三）辯護人雖為被告辯稱：縱使被告當時確實有觸碰到甲 之
      身體，亦非係基於性騷擾之意圖云云。然按性騷擾防治法
      第25條第1項所謂「性騷擾」，係指帶有性暗示之動作，
      具有調戲之含意，讓人有不舒服之感覺，行為人具有性暗
      示而調戲被害人之意，以滿足調戲對方之目的，即屬性騷
      擾之犯意（最高法院96年度台上字第6736號、107年度台
      上字第2840號判決意旨參照）。而依當前社會通念，人體
      之臀部乃隱私之處，通常帶有性之意涵，無論是異性或同
      性間，臀部均非我國一般正常社交禮儀下，所得任意碰觸
      之身體部位，是觸摸他人臀部之舉措，實屬親密且帶有性
      含意、性暗示之挑逗、調戲舉動，對於僅係同事關係之人
      為上開行為，顯已逾越一般正常社交禮儀分際，自當認為
      具有性暗示及調戲相對人之意，而依被告於案發時為36歲
      之年齡，且擔任聖安娜之家之教保員，屬智識正常之成年
      人，就此自應知之甚詳。故被告與甲 於案發時既僅為同
      事關係，卻趁甲 服務對象因而忙碌之際，伸手觸摸甲 臀
      部，其所為屬於具有性騷擾之意圖，甚為灼然。從而，辯
      護人辯稱被告非基於性騷擾之意圖而觸摸甲 云云，應屬
      避重就輕之詞，要無足採。
（四）綜上所述，被告及其辯護人上開所辯，顯係畏罪卸責之詞
      ，均難採信。本案事證已臻明確，被告犯行洵堪認定，應
      依法論科。
二、論罪科刑：
（一）本案被告係趁甲 忙於協助服務對象照X光而不及抗拒之際
      ，觸摸甲 臀部，乃係偷襲式、短暫性、有性暗示之不當
      觸摸，亦使甲 感覺受辱，自屬性騷擾行為。是核被告所
      為，係犯性騷擾防治法第25條第1項之性騷擾罪。
（二）爰以行為人之責任為基礎，並審酌被告與甲 原為同事，
      理應保持同事間之分際，竟僅為逞一己私慾而以上開行為
      對甲 進行性騷擾，顯欠缺尊重他人身體自主權之觀念，
      並造成甲 心理創傷，所為實屬不該；況被告於犯後始終
      否認犯行，迄今亦未與甲 達成和解，以賠償甲 本案所受
      損害，犯後態度難謂為佳；惟考量被告前無刑案前科紀錄
      ，有臺灣高等法院被告前案紀錄表在卷可參，可見其素行
      良好，兼衡被告之犯罪動機、目的、手段等情節，暨被告
      於本院審理時自陳大學畢業之教育程度、目前失業中、未
      婚、需扶養父母之家庭生活與經濟狀況（見本院卷第82頁
      ）等一切情狀，量處如主文所示之刑，並諭知易科罰金之
      折算標準。
據上論斷，應依刑事訴訟法第299條第1項前段，性騷擾防治法第
25條第1項，刑法第11條前段、第41條第1項前段，判決如主文。
本案經檢察官丙○○提起公訴，檢察官張嘉婷到庭執行職務。
中　　華　　民　　國　　111 　年　　9 　　月　　8 　　日
　　　　　　　    刑事第八庭　法  官  葛名翔
以上正本證明與原本無異。
如不服本判決應於收受送達後20日內向本院提出上訴書狀，並應
敘述具體理由。其未敘述上訴理由者，應於上訴期間屆滿後20 
日內向本院補提理由書（均須按他造當事人之人數附繕本）「切
勿逕送上級法院」。
                        　    書記官  曾韻蒔
中　　華　　民　　國　　111 　年　　9 　　月　　8 　　日
附錄本案論罪科刑法條：
性騷擾防治法第25條第1項
意圖性騷擾，乘人不及抗拒而為親吻、擁抱或觸摸其臀部、胸部
或其他身體隱私處之行為者，處2年以下有期徒刑、拘役或科或
併科新臺幣10萬元以下罰金。